【裁判字號】    90,上易,1273
【裁判日期】    900809
【裁判案由】    竊盜
【裁判全文】
臺灣高等法院臺中分院刑事判決                    九十年度上易字第一二七三號
    上  訴  人
    即  被  告  丙○○
右上訴人因竊盜案件，不服臺灣臺中地方法院九十年度易字第三○六號中華民國九十
年二月二十八日第一審判決（起訴案號：臺灣臺中地方法院檢察署八十九年度偵字第
二○○二六號），提起上訴，本院判決如左：
      主  文
上訴駁回。
      事  實
一、丙○○前曾於民國（下同）八十四年十二月二十六日因贓物罪，經臺灣臺中地方
    法院判處有期徒刑三月，如易科罰金以三百元折算一日，於八十五年二月十七日
    經本院判決上訴駁回而告確定，於八十五年四月十九日准予易科罰金執行完畢；
    復於八十八年六月三日因竊盜罪，經臺灣臺中地方法院判處拘役六十日，於八十
    八年六月二十六日判決確定（重症聲請停止執行）。
二、詎丙○○猶不知悔改竟與戴德川（經原審判決處有期徒刑柒月確定）及丁○○（
    由原審通緝中）等三人共同基於意圖為自己不法之所有之犯意聯絡，由丁○○攜
    帶其所有客觀上足供行兇之活動板手一支、大型美工刀一支，戴德川亦攜帶其所
    有客觀上足供行兇之大型美工刀一支，丙○○則騎乘車牌號碼ＪＨＫ－五四二號
    機車後拉其所有之手推車一台，結夥三人於八十九年十一月三十日下午一時許，
    至臺中市○○○路與五權西三街口之熊貓建設股份有限公司（下稱熊貓建設）「
    陽光大道」建築工地，先由丁○○持上開活動板手、大型美工刀破壞門鎖（鐵鍊
    加上鎖頭）之安全設備後（毀損部分未據告訴），入內觀察而見無人在內，隨之
    戴德川持大型美工刀入內，再由丙○○推手推車入內（侵入建築物部分未據告訴
    ），三人共同剪下工地內屬熊貓建設所有之電纜線共三綑｛價值新台幣（下同）
    一萬二千元｝，得手後，置放於手推車上，並再繼續上樓行竊時，適為該工地鄰
    居發覺，通知熊貓建設工地主任戊○○及現場監工乙○○、及莊騰影、林峰裕等
    人趕回工地並報警查獲，扣得活動板手一支、大型美工刀二支及手推車一台，並
    循線在丙○○騎乘車牌號碼ＪＨＫ－五四二號機車行李廂內查扣得非供行竊所用
    之鯉魚鉗一支。
三、案經臺中市警察局第一分局移送臺灣臺中地方法院檢察署檢察官偵查起訴。
    理  由
一、訊據被告丙○○對於曾推手推車進入上開工地，且三捆電線是放在手推車上之情
    ，固供承不諱，惟辯稱：那天我有進到工地裡面，看到有礦泉水的飲料罐，我看
    到丁○○、戴德川，我有問他們，東西可不可以撿，他們說沒關係，我有撿鐵屑
    ，電纜線是丁○○把它放在手推車上的等語。經查：
１、本件確係被告丁○○、戴德川、丙○○三人共同進入臺中市○○○路與五權西三
    街口之熊貓建設「陽光大道」建築工地竊取電纜線之情，業據同案被告戴德川於
    警訊時供述：「我與丙○○及丁○○於今日才認識的，共同竊取電纜線，由丁○
    ○破壞大門先進入，我第二個進入，丙○○跟隨我後面進入，由丁○○用手拉取
    電纜線，我負責捲電纜線，丙○○將電纜線抱上車。」等語，嗣於偵查時供述：
    「丁○○在工地把電纜線剪下放在地上，是丁○○找我和丙○○一起去。」、「
    我帶美工刀去剝電纜線皮。」、「（你們三人如何進入？）一個接一個進去。」
    等語明確，再核與被告丙○○於警訊時亦供述在其手推車上查獲之電纜線三綑，
    係其搬上手推車上置放等語相符。
２、至於被告丙○○雖辯稱電纜線係被告丁○○搬上手推車等語。惟查，上開電纜線
    三綑，確係被告丙○○搬上手推車之情，業據被告丙○○於警訊時供述明確，且
    據同案被告戴德川於警訊及原審審理時供述無訛。再參與，若同案被告戴德川、
    丁○○既係為了竊取電纜線而共同將電纜線拉取剪斷，且將電纜線捲成三綑後，
    則被告戴德川、丁○○二人焉有可能如被告丙○○於警訊時供述，係經詢問過後
    ，在被告丁○○答以不要了後，被告丙○○始將電纜線搬上手推車，矧被告丙○
    ○若係為了撿拾礦泉水的飲料罐始行進入，則其又為何係乘上開工地無人時，與
    同案被告戴德川、丁○○共同進入，且大費周章以其所有機車拉載手推車至上開
    工地，此顯均有違於常理。是以，本件應係被告戴德川、丁○○、丙○○三人共
    同謀議後，由同案被告丁○○、戴德川攜帶大型美工刀、活動板手，而由被告丙
    ○○以共同至上開工地竊取電纜線，至堪認定。
３、此外，右揭事實，核與證人即熊貓建設工地主任戊○○及現場監工乙○○、及莊
    騰影、林峰裕等人分別於警、偵訊時證述屬實，並有照片七幀、拾得物遺失物領
    結一紙、現場圖一紙附卷可稽，復有活動板手一支、大型美工刀二支、手推車一
    台扣案足資佐證。
４、綜上所述，丙○○前開所辯，無非係圖卸責之詞，委無足採。事證明確，被告丙
    ○○右揭犯行，洵堪認定。
二、查被告丙○○，與丁○○、戴德川，共同攜帶客觀上足對人之生命、身體、安全
    構成威脅具有危險性之活動板手一支、大型美工刀二支，且破壞被害人熊貓建設
    公司工地之門鎖（鐵鍊加上鎖頭）之安全設備後，侵入該建築物竊盜（毀損、侵
    入建築物部分未據告訴）。故核被告丙○○所為，均係犯刑法第三百二十一條第
    一項第四款、第三款、第二款之結夥三人以上攜帶兇器毀損安全設備竊盜罪。被
    告丙○○，與丁○○、戴德川三人具有犯意聯絡及行為分擔，為共同正犯。查被
    告丙○○前曾於八十四年十二月二十六日因贓物罪，經臺灣臺中地方法院判處有
    期徒刑三月，如易科罰金以三百元折算一日，於八十五年二月十七日經本院判決
    上訴駁回而告確定，於八十五年四月十九日准予易科罰金執行完畢之事實，此有
    臺灣臺中地方法院檢察署刑案資料查註紀錄表在卷可按，其於五年之內再犯有期
    徒刑以上之本罪，係屬累犯，應依刑法第四十七條之規定加重其刑。原審判決適
    用刑事訴訟法第二百九十九條第一項前段，刑法第二十八條、第三百二十一條第
    一項第四款、第三款、第二款、第四十七條之規定，並審酌被告丙○○有贓物、
    竊盜之不良素行，不知悔改，竟共同恣意侵入他人公司建築工地內竊取電纜線，
    助長社會偷盜之風，且危及他人財產安全，又被告丙○○否認犯行，並無悔意，
    並其所竊取電纜線價值約達一萬二千元，業已由被害人領回減少被害人損失等一
    切情狀，量處有期徒刑捌月，並認扣案之同案被告戴德川攜帶之大型美工刀一支
    、被告丙○○攜帶之手推車一台、被告丁○○攜帶之活動板手一支、大型美工刀
    一支，分別為被告等三人所有供犯罪所用之物，而依刑法第三十八條第一項第二
    款之規定，予以宣告沒收。而對扣案被告丙○○所有之鯉魚鉗一支，係在被告丙
    ○○所騎乘車牌號碼ＪＨＫ－五四二號機車行李廂內查扣，並非在上開工地內查
    獲，業據被告丙○○供述在卷，且有偵查卷第二十七頁(三)照片可證，被告丙○○
    辯稱該鯉魚鉗係其用來拆機車火星塞所用之工具，尚堪採信，矧無積極證據足以
    證明該鯉魚鉗係被告丙○○用以供犯罪所有之物，而不予諭知沒收，經核認事用
    法並無違誤，量刑亦稱妥適，被告上訴主張未涉有竊盜犯行指摘原審判決不當，
    為無理由，應予駁回。
據上論斷，應依刑事訴訟法第三百六十八條，判決如主文。
本案經檢察官甲○○到庭執行職務。
中      華      民      國      九十     年       八      月    九      日
                                    臺灣高等法院臺中分院刑事第三庭
                                          審判長法官  方  艤  駐
                                                法官  劉  連  星
                                                法官  胡  忠  文
右正本證明與原本無異。
不得上訴。
                                                書記官  粘  銘  環
中      華      民      國      九十     年       八      月     九     日
附錄本案論罪科刑法條：
刑法第三百二十一條第一項第四款、第三款、第二款：
犯竊盜罪而有左列情形之一者，處六月以上五年以下有期徒刑：
  二、毀越門扇、牆垣或其他安全設備而犯之者。
  三、攜帶兇器而犯之者。
  四、結夥三人以上而犯之者。                                            Ｋ


司法院資訊處製作；財團法人民間司法改革基金會備份。
